高雄高等行政法院裁定
                                      110年度聲再字第5號
聲  請  人　徐晉元
相  對  人　高雄市殯葬管理處

代　表　人　石慶豐
上列當事人間聲請迴避事件，聲請人對於中華民國110年5月3日
本院110年度聲字第13號裁定及110年8月25日最高行政法院110年
度抗字第165號裁定，聲請再審，本院裁定如下︰
　　主  文
本件移送最高行政法院。
    理　由
一、按訴訟之全部或一部，法院認為無管轄權者，依聲請人聲請
    或依職權以裁定移送於其管轄法院，行政訴訟法第18條準用
    民事訴訟法第28條第1項定有明文。次按「（第1項）再審之
    訴專屬為判決之原行政法院管轄。（第2項）對於審級不同
    之行政法院就同一事件所為之判決提起再審之訴者，專屬上
    級行政法院合併管轄之。（第3項）對於最高行政法院之判
    決，本於第273條第1項第9款至第14款事由聲明不服者，雖
    有前2項之情形，仍專屬原高等行政法院管轄。」「裁定已
    經確定，而有第273條之情形者，得準用本編之規定，聲請
    再審。」行政訴訟法第275條及第283條所明定。又「抗告程
    序，依行政訴訟法第272條準用民事訴訟法第495條之1第1項
    規定，係準用民事訴訟法第三編第一章關於上訴審程序之第
    二審程序，且行政訴訟法並無於抗告程序不得自行認定事實
    之規定，則最高行政法院審理抗告事件，得自行認定事實，
    而與上訴程序有別。故對於最高行政法院駁回抗告之裁定聲
    請再審者，無論本於何種法定再審事由，依同法第283條準
    用第275條第1項規定，應專屬最高行政法院管轄。」業經最
    高行政法院100年度10月份第1次庭長法官聯席會議決議在案
    ，即認行政訴訟法第275條第3項規定，係基於上訴程序，最
    高行政法院判決原則上應以高等行政法院判決確定之事實為
    基礎，最高行政法院不得自行認定事實之緣由而訂定，惟最
    高行政法院審理抗告事件，既得自行認定事實，是對於最高
    行政法院駁回抗告之裁定聲請再審，無論本於何種法定再審
    事由，行政訴訟法第275條第3項規定均不在準用之列。從而
    ，對於同一事件之高等行政法院裁定及最高行政法院所為駁
    回抗告之裁定合併聲請再審，不論本於何種法定再審事由，
    行政訴訟法第275條第3項規定自亦不在準用之列，而應準用
    同條第2項規定，專屬最高行政法院管轄（最高行政法院106
    年度裁字第2214號裁定意旨參照）。
二、經查，本件當事人間聲請迴避事件，前經本院以本院110年
    度聲字第13號裁定（下稱原裁定）駁回聲請人之聲請，聲請
    人對原裁定提起抗告，復經最高行政法院110年度抗字第165
    號裁定（下稱原確定裁定）以無理由駁回而告確定。而本件
    聲請人聲請再審的程序標的為起訴狀所載之附件1-1及1-2（
    即上述原裁定及原確定裁定，詳見本院卷第11、39-43、45
    -51頁），故聲請人明顯係對上述原裁定及原確定裁定不服
    ，合併聲請再審，依上述規定及說明，不論再審聲請人係主
    張何種法定再審事由，依行政訴訟法第283條準用同法第275
    條第2項規定，均應合併專屬最高行政法院管轄。茲聲請人
    誤向本院提起，依上開規定，自應依職權移送於其管轄法院
    ，爰依行政訴訟法第18條、民事訴訟法第28條裁定如主文。
中　　華　　民　　國　　110　 年　　10　　月　　7　　 日
              高雄高等行政法院第二庭
                          審判長法官　李　協　明
                                法官　林　韋　岑
                                法官　廖  建  彥
以上正本係照原本作成。
如不服本裁定，應於裁定送達後10日內以書狀敘明理由，經本院
向最高行政法院提出抗告（須按對造人數附具繕本）。
中　　華　　民　　國　　110　 年　　10　　月　　7　　 日

 　　　　　　　　　　　　　　 書記官　蔡  玫  芳